# 吸收合并外币股份采用什么汇率？

提问人：yeskye441221 时间：2019-01-29 11:02:30
请教大家，现有内资企业 A 吸收合并一个中外合资企业 B，B 的注册资本是 50 万美元，吸收合并后，A 增加注册资本 50 万美元按照什么汇率来折成  呢？是按B 公司出资时候的汇率，还是按A 公司发行时候的汇率？

回答人：chenyiwei
这需要根据商务、外汇等主管部门的批复确定，据我所知实务中一般采用吸收合并日的即期汇率（中间价）。